【裁判字號】    90,易,126
【裁判日期】    900425
【裁判案由】    竊盜
【裁判全文】
臺灣新竹地方法院刑事判決                            九十年度易字第一二六號
    公  訴  人  臺灣新竹地方法院檢察署檢察官
    被      告  乙○○
    選任辯護人  徐原本律師
                陳偉民律師
右列被告因竊盜案件，經檢察官提起公訴（八十九年度偵字第七一五一號）及移
案審理（九十年度偵字第八九０號），本院判決如左：
    主      文
乙○○連續竊盜，處有期徒刑陸月，如易科罰金以佰元折算壹日。
    事      實
一、乙○○有多次竊盜犯行，最後一次於民國（下同）八十一年四月十六日，因竊盜
    案件，經本院處有期徒刑六月，甫於八十二年三月二十八日執行完畢（未構成累
    犯），猶不知悔改，復基於意圖為自己不法所有之概括犯意，連續於八十九年十
    一月八日上午六、七時許，徒手進入新竹縣竹北市○○路七九０巷一七五號丁○○屋內（侵入住宅部分，未據告訴），竊取丁○○所有行動電話一支、現金新臺
    幣（下同）一萬五千元；約十分鐘得手後，旋徒手進入新竹縣竹北市東海窟十三
    號甲○○屋內（侵入住宅部分，未據告訴），竊取甲○○所有行動電話一支、金
    戒指一只、及現金一萬四千元；復於同月二十八日，至新竹縣新埔鎮下寮里十四
    號，見彭進能停於廣場前之車牌號碼ＪＱ─０一二０號自小客車未上鎖，車內有
    行動電話一支及零錢四、五十元，即下手竊取之。嗣經警持臺灣南投地方法院檢
    察署檢察官核發之搜索票，於八十九年十二月十四日上午七時許，在乙○○位於
    新竹市○區○○里○○路○段八十七號住處，起出乙○○所竊得之贓物而查獲。
二、案經新竹縣警察局竹北分局報請臺灣新竹地方法院檢察署檢察官偵查起訴及新竹
    縣警察局移送臺灣新竹地方法院檢察署檢察官移送併案審理。
    理      由
一、右揭時地連續竊盜事實業據被告乙○○供認不諱，核與被害人甲○○、丁○○、
    彭進能、丙○○指訴之情節相符，並有搜索扣押證明筆錄、贓物認領保管單附卷
    可稽，事證明確，被告連續竊盜犯行洵堪認定。
二、核被告所為，係犯刑法第三百二十條第一項之竊盜罪。被告先後三次竊盜行為，
    時間緊接，所犯罪名相同，顯係出於概括之犯意為之，為連續犯，爰依刑法第五
    十六條之規定以一罪論，並加重其刑。惟被告行為後，刑法第四十一條業於九十
    年一月四日修正為「犯最重本刑為五年以下有期徒刑以下之刑之罪，而受六個月
    以下有期徒刑或拘役之宣告，因身體、教育、職業、家庭之關係或其他正當事由
    ，執行顯有困難者，得以一元以上三元以下折算一日，易科罰金。但確因不執行
    所宣告之刑，難收矯正之效，或難以維持法秩序者，不在此限。」「併合處罰之
    數罪，均有前項情形，其應執行之刑逾六月者，亦同。」並於同年月十日公布施
    行，於同年月十二日生效，比較新舊法之規定，以變更後之新法對被告有利，依
    刑法第二條第一項前段之規定，自應適用裁判時之新法，附此敘明。爰審酌被告
    素行不佳，一再竊盜，且進入他人住宅內竊盜，危害被害人居住安寧，徒增被害
    人心理恐懼，惟念及其犯罪後坦承犯行，及已賠償被害人損失，並達成和解，立
    有和解書三紙在卷可考，現有正當工作，亦有在職證明書一紙附卷，為杜絕其不
    勞而獲之想法，及督促其奮發向上等一切情狀，量處如主文所示之刑，並諭知易
    科罰金之折算標準。又公訴意旨認被告所為係連續犯刑法第三百二十一條第一項
    第一款夜間侵入住宅竊盜罪，惟刑法第三百二十一條所列各款情形，僅屬刑法第
    三百二十條竊盜罪之加重條件，本件被告非係於夜間侵入住宅竊盜，已如前述，
    公訴人起訴法條容有未合，應予變更；再公訴人未就被告於八十九年十一月二十
    八日，至新竹縣新埔鎮下寮里十四號，竊取彭進能車牌號碼ＪＱ─０一二０號自
    小客車車內之行動電話一支及零錢四、五十元之事實起訴，然該部分事實與起訴
    事實既有連續犯之裁判上一罪關係，基於審判不可分原則，本院自應併予審究，
    均併此敘明。
三、至公訴人移送併案審理（九十年度偵字第八九０號）關於被告乙○○於八十九年
    十月中旬，於新竹縣湖口鄉南勢村８中８ＫＴＶ店內，竊取摩托羅拉ＬＦ２００
    ０型之行動電話一支，並將之賣予盧盧宏之部分，被告供稱係伊所拾得，否認為
    其所竊取等語，經查，被害人王潔貞於警訊時陳明前揭行動電話一支，係伊女兒
    莊美男於八十九年七月份左右，於新竹縣竹北市不詳處所之機車上不慎掉落，與
    被告供稱之時間、地點均有未合，此外，復查無其他積極證據足資認為被告竊取
    該摩托羅拉ＬＦ２０００型之行動電話一支，難令被告負此部分之竊盜罪責，則
    果如被告乙○○所言，此部分行為另涉侵占遺失物、或其他離本人所持有之物罪
    ，惟此部分未據公訴人起訴，宜退回由公訴人另行依法處理，附此說明。
據上論斷，應依刑事訴訟法第二百九十九條第一項前段、第三百條，刑法第二條第一
項前段、第五十六條、第三百二十條第一項、修正後第四十一條第一項前段，罰金罰
鍰提高標準條例第一條前段、第二項，判決如主文。
本案經檢察官吳金棟到庭執行職務。
中      華      民      國    九十      年      四      月    二十五    日
                              臺灣新竹地方法院刑事第一庭
                                  法  官  林  秋  宜
右正本證明與原本無異。
如不服本判決，應於判決送達後十日內向本院提出上訴狀（應附繕本），上訴於臺灣
高等法院。
                                  書記官  張  雲  娥
中      華      民      國    九十      年      四      月    二十五    日
附錄本案論罪科刑法條全文：
刑法第三百二十條
意圖為自己或第三人不法之所有，而竊取他人之動產者，為竊盜罪，處五年以下有期
徒刑、拘役或五百元以下罰金。
意圖為自己或第三人不法之利益，而竊佔他人之不動產者，依前項之規定處斷。
前二項之未遂犯罰之。


司法院資訊處製作；財團法人民間司法改革基金會備份。
